【裁判字號】    99,交簡上,117
【裁判日期】    991029
【裁判案由】    過失傷害
【裁判全文】
臺灣臺南地方法院刑事判決           99年度交簡上字第117號
上  訴  人
即  被  告  乙○○
上列上訴人因犯過失傷害案件，不服本院九十九年度交簡字第一
三八四號，中華民國九十九年七月一日第一審簡易判決（聲請簡
易處刑書案號：九十九年度偵字第八九五五號），提起上訴，本
院管轄之第二審合議庭判決如下：
    主      文
上訴駁回。
乙○○緩刑貳年。
    事      實
一、乙○○於民國九十八年十月五日十一時四十五分許，駕駛車
    牌號碼ＵＪ－七○六七號自小貨車，沿臺南市○○路○段北
    向南行駛，途經海佃路一段與府安路六段之交岔路口作左轉
    彎時，本應注意轉彎車應讓直行車先行，而依當時日間、天
    雨、路面濕潤無缺陷、無障礙物、視距良好之情形下，無不
    能注意之情事，竟疏於注意，於上開路口作左轉彎時，未讓
    直行車先行，適有丙○○騎乘車牌號碼ＣＡ七－七二三號重
    型機車自對向駛來，二車遂發生擦撞，造成丙○○人車倒地
    ，並受有顏面撕裂傷之傷害。乙○○於肇事後，犯罪未被發
    覺前，主動向前往處理之警員自首而接受裁判。
二、案經丙○○訴由臺灣臺南地方法院檢察署檢察官偵查後聲請
    簡易判決處刑。
    理      由
一、訊據被告對於上開事實於本院審理時坦承不諱，並經證人丙
    ○○於偵查中證述無訛，並有道路交通事故調查報告表（一
    ）（二）、現場圖、照片二十一幀及診斷證明書一紙附卷可
    參，依當時日間、天雨、路面濕潤無缺陷、無障礙物、視距
    良好之情形下，無不能注意之情事，竟疏於注意，於上開路
    口作左轉彎時，未讓直行車先行，導致發生本件車禍，被告
    之駕駛行為顯有過失，且因該過失導致告訴人受有傷害，二
    者間具有相當因果關係，應可認定。綜上所述，本件事證明
    確，被告之自白經核與事實相符，堪可採信，其犯行洵堪認
    定，應依法論科。
二、核被告所為，係犯刑法第二百八十四條第一項前段之過失傷
    害罪。被告於肇事後，犯罪未被發覺前，主動向前往處理且
    尚不知肇事者為何人之臺南市警察局第三分局警員，表示其
    即為肇事車輛之駕駛者，有臺南市警察局第三分局道路交通
    事故肇事人自首情形紀錄表一紙在卷可稽，嗣並接受本院裁
    判，當已合於自首之規定。原審以被告罪證明確，因而適用
    刑法第二百八十四條第一項前段，第四十一條第一項前段、
    第六十二條前段，刑法施行法第一之一第一項、第二項前段
    之規定，量處有期徒刑三月，諭知易科罰金之折算標準，其
    認事用法，均無不合，量刑亦屬適當，而參酌被告上訴意旨
    ，指摘原判決量刑過重，為無理由，應予駁回。爰審酌被告
    前未曾因故意犯罪受有期徒刑以上刑之宣告，有臺灣高等法
    院被告全國前案紀錄表乙紙附卷可佐，因一時疏失致罹刑章
    ，且已與告訴人達成民事和解，有和解書一紙附卷足憑（見
    本院卷第五頁），其經此教訓後，當知所警惕，信無再犯之
    虞，本院因認暫不執行其刑為當，爰併予以宣告緩刑二年，
    以啟自新。
據上論斷，應依刑事訴訟法四百五十五條之一第一項、第三項、
第三百六十八條、第三百六十四條，刑法第七十四條第一項第一
款，判決如主文。
本案經檢察官甲○○到庭執行職務。
中    華    民    國    99    年    10    月    29    日
                刑事第二庭      審判長法  官  蘇義洲
                                      法  官  吳坤芳
                                      法  官  黃翰義
以上正本證明與原本無異。
不得上訴。
                                      書記官  謝文心
中    華    民    國    99    年    11    月    1     日

司法院資訊處製作；財團法人民間司法改革基金會備份。
